# 请教陈版主，关于前期费用资本化的问题

提问人：woshiyoubin 时间：2016-07-27 17:33:16
有一家公司，原来打算搞一个风电项目，计划选择A地址，并且开展相关的前期可研、论证工作，发生费用大概 1000 多万；后期由于政府设立保护区，原来的地址不能用了，政府又在A地址附近批了一块海域，A公司又重新进行可研、论证等，基本上前期的工作是重新走了一遍，以前论证的成果基本全部泡汤。
请问，陈版主，按照理论上讲前面发生的那部分费用不能资本化计入在建工程。可是企业要求提供依据，企业不认理论，必须要有明确规定。请问有这方面的规定吗？对方是国企 很强势

回答人：chenyiwei
前期工作费用因为改变选址而作废，所有前期工作都需要重来，这表明已经作废的前期工作对应的成本、费用并不是重来之后的新址上的工程项目达到预定可使用状态的必要支出。这个结论完全是合乎逻辑的。 至于要明确规定，那是没有的，最多只能参考对在建工程发生毁损、报废时的处理规定。